臺灣臺中地方法院民事裁定
111年度抗字第178號
抗  告  人  韓金館餐飲股份有限公司

兼上一人
法定代理人  鄧筑双  
抗  告  人  李景美  
            許秀年  
相  對  人  劉榮祺  


上列當事人間因本票裁定事件，抗告人對於民國111年5月11日本
院民事庭司法事務官所為111年度司票字第2768號裁定提起抗告
，本院合議庭裁定如下：
    主    文
抗告駁回。
抗告程序費用新臺幣壹仟元由抗告人連帶負擔。
    理    由
一、抗告意旨略以：相對人未曾向抗告人為付款提示，欠缺行使
    追索權之要件，是原裁定准予強制執行即有不當，爰依法提
    起抗告，請求廢棄原裁定等語。
二、按執票人向本票發票人行使追索權時，得聲請法院裁定後強
    制執行；未載到期日者，視為見票即付。見票即付之本票以
    提示日為到期日，票據法第123條、第120條第2項、第124條
    準用第66條第1項定有明文。又本票執票人依上開法條規定
    ，聲請法院裁定許可對發票人強制執行，係屬非訟事件，此
    項聲請之裁定及抗告法院之裁定，僅依非訟事件程序，以審
    查強制執行許可與否，並無確定實體上法律關係存否之效力
    ，法院僅就本票形式上之要件是否具備予以審查，即為已足
    ，至於當事人間實體上之爭執，應循訴訟程序以資解決，殊
    不容於裁定程序中為此爭執（最高法院56年台抗字第714 號
    、57年台抗字第76號裁定意旨參照）。次按本票既載明免除
    作成拒絕證書，則執票人聲請裁定准予強制執行時，自毋庸
    提出已為付款提示之證據。苟發票人抗辯執票人未為提示，
    依票據法第124條準用同法第95條但書之規定，即應由發票
    人負舉證之責，且此乃關係執票人得否行使追索權之實體問
    題，亦應由票據債務人另行提起訴訟，以資解決（最高法院
    84年度台抗字第22號、93年度台抗字第83號裁定意旨可參）
    。
三、經查：相對人主張其執有抗告人共同簽發如附表所示免除作
    成拒絕證書之本票（下稱系爭本票），詎經提示未獲付款，
    爰依票據法第123條規定聲請裁定許可強制執行等情，已據
    其提出本票1張為證（原本已發還，影本附卷），且核本票
    形式要件並無不符，其發票人欄有抗告人之簽章，形式上抗
    告人為發票人，原裁定予以准許，並無不合。至抗告意旨所
    述相對人是否曾向其為付款提示，而得對其行使票據追索權
    之實體上爭執，尚非於本件非訟事件程序所得審究，抗告人
    就此實體上爭執事項，應依訴訟程序另謀解決。從而，本件
    抗告為無理由，應予駁回。
四、按對於非訟事件，依法應由關係人負擔費用者，法院裁定命
    關係人負擔時，應一併確定其數額，非訟事件法第24條第1
    項定有明文，爰依法確定本件抗告程序費用額如主文第2項
    所示，由抗告人負擔。
五、據上論結，本件抗告為無理由，依非訟事件法第46條、第21
    條第2項、第23條、第24條第1項，民事訴訟法第495條之1第
    1項、第449條第1項、第85條第2項，裁定如主文。
中　　華　　民　　國　　111 　年　　7 　　月　　7 　　日
                  民事第四庭  審判長  法  官  黃渙文
　　　　　　　　                      法  官  林婉昀
　　　　　　　　                      法  官  蔡家瑜
以上正本係照原本作成。　　　　　　　　　
本裁定除以適用法規顯有錯誤為理由，不得再抗告；如提起再抗
告，應於收受送達後10日內委任律師為代理人向本院提出再抗告
狀(須附繕本1份)，並繳納再抗告裁判費新臺幣1000元。
中　　華　　民　　國　　111 　年　　7 　　月　　22　　日
                                  書記官  陳科維
附表：（時間：民國；金額：新臺幣）
   發票日 票面金額 到期日 票據號碼 109年5月28日 4000萬元 未記載 無